臺灣高雄地方法院刑事判決　　　　　　 93年度簡上字第616號
上　訴　人
即　被　告　丙○　　男　44歲.
上列被告即上訴人違反保護令罪案件，不服本院高雄簡易庭93年
度簡字第2275號，中華民國93年5 月24日第一審刑事簡易判決（
聲請簡易判決處刑案號：臺灣高雄地方法院檢察署93年度偵字第
6422號及6255號），提起上訴，本院管轄之第二審合議庭判決如
下：
    主  文
原判決撤銷。
丙○連續違反法院依家庭暴力防治法第十五條所為之禁止實施家
庭暴力行為、禁止騷擾行為及遠離住居所之裁定，處有期徒刑肆
月，如易科罰金以佰元折算壹日，緩刑肆年，緩刑期內付保護
管束。
    事  實
一、丙○、乙○○原為夫妻關係，二人於民國89年2 月16日離婚
    後仍同居至93年2 月底或3 月初某日（即春節期間），而有
    事實上之夫妻關係，二人為家庭暴力防治法第3 條第1 款、
    第2 款之家庭成員關係。因丙○前因對乙○○實施家庭暴力
    行為，經本院於93年3 月8 日核發93年度緊暫家護字第8 號
    民事緊急性暫時保護令，命丙○不得對乙○○實施身體或精
    神上不法侵害之行為，不得直接或間接對於被害人為騷擾、
    通話之行為，且丙○應遠離乙○○位於高雄縣旗山鎮○○路
    ○段270 號之住居所至少200 公尺，並因聲請上開暫時保護
    令，視為已有保護令之聲請，再由本院於93年3 月30日以93
    年度家護字第310 號核發民事通常保護令，而該保護令於93
    年3 月31日送達予丙○。詎丙○於93年3 月11日收受前開暫
    時保護令裁定，已知悉保護令之內容後，竟基於違反暫時保
    護令之概括犯意及毀損之犯意，連續於暫時保護令有效期間
    內為下列行為，而違反前開民事暫時保護令：
（一）先於(1)、93年3 月21日下午1 時許，未經乙○○之同意，
      而違反前開暫時保護令，前往高雄縣旗山鎮○○○段270
      號乙○○之住處，(2)、於同日下午3 、4 時許，以電話直
      接向乙○○恫稱：「是你要讓我進去關，想拿刀從你脖子
      剁下去，而且還不能全剁斷，讓你生不如死…」等語，違
      反前開暫時保護令後，(3)、嗣又於同日晚間10時許，未經
      乙○○之同意，違反前開暫時保護令，而前往前開乙○○
      住處，復對其恫稱：「要殺了你，如果報警你會死得很慘
      」等語，旋為乙○○報警而查獲。
（二）丙○又於(1)、93年3 月23日上午11時許及(2)、同日下午4
      時30分許，復未經乙○○之同意，而分別前往乙○○高雄
      縣旗山鎮○○○段270 號之住處煮菜喝酒，先後2 次違反
      前開暫時保護令，嗣乙○○於當日下午6 時許旋即報警，
      丙○隨後為趕至現場之警員製作筆錄並移送偵辦。
（三）於同年月30日下午5 時許，丙○又未經乙○○之同意，違
      反前開保護令前往高雄縣旗山鎮○○○段270 號乙○○之
      住處，因乙○○拒不開門，憤而持磚塊砸毀乙○○之廚房
      窗戶玻璃，並致令不堪用，而對乙○○實施直接騷擾行為
      ，違反前開暫時保護令。
二、案經乙○○訴由高雄縣政府警察局旗山分局報請臺灣高雄地
    方法院檢察署檢察官偵查後聲請簡易判決處刑。
    理  由
壹、證據能力方面：
一、按被告以外之人（包括證人、鑑定人、告訴人、被害人及共
    同被告等）於審判外之陳述雖不符刑事訴訟法第159 條之1
    至之4 等4 條之規定，而經當事人於審判程序同意作為證據
    ，法院審酌該言詞陳述或書面陳述作成時之情況，認為適當
    者，亦得為證據；刑事訴訟法第159 條之5 第1 項定有明文
    。其立法意旨在於傳聞證據未經當事人之反對詰問予以核實
    ，原則上先予排除，惟若當事人已放棄反對詰問權，於審判
    程序中表明同意該等傳聞證據可作為證據，基於尊重當事人
    對傳聞證據之處分權，及證據資料愈豐富，愈有助於真實發
    見之理念，且強化言詞辯論主義，使訴訟程序得以順暢進行
    ，上開傳聞證據亦具有證據能力。本件證人即告訴人乙○○
    於警詢中為陳述，其性質雖屬傳聞證據，又查無符合同法第
    159 條之1 至之4 等前4 條之情形，但其等所為之上開警詢
    筆錄內容，經於審判期日提示予被告審視內容，而被告復同
    意以其證言作為本案認定事實之證據，本院復審酌其等作成
    警詢筆錄時，較無人情施壓或干擾，亦無不當取供之情形，
    認為作為本案之證據亦屬適當，是證人乙○○於警詢中之證
    言具有證據能力。
二、按被告以外之人於偵查中向檢察官所為陳述，除顯有不可信
    之情況者外，得為證據，同法第159 條之1 第2 項定有明文
    。偵查中對被告以外之人（包括證人、鑑定人、告訴人、被
    害人及共同被告等）所為之偵查筆錄，或被告以外之人向檢
    察官所提之書面陳述，性質上均屬傳聞證據。惟現階段刑事
    訴訟法規定檢察官代表國家偵查犯罪、實施公訴，依法其有
    訊問被告、證人及鑑定人之權，證人、鑑定人且須具結，而
    實務運作時，檢察官偵查中向被告以外之人所取得之陳述，
    原則上均能遵守法律規定，不致違法取供，其可信度極高，
    職是，被告以外之人前於偵查中已具結而為證述，除反對該
    項供述得具有證據能力之一方，已釋明「顯有不可信之情況
    」之理由外，不宜以該證人未能於審判中接受他造之反對詰
    問為由，即遽指該證人於偵查中之陳述不具證據能力。本件
    證人乙○○及其與被告丙○之女鄭晉旻於偵查中所為之陳述
    ，被告未曾提及檢察官在偵查時有不法取供之情形，反對該
    項供述得具有證據能力，亦未釋明上開供述有顯不可信之情
    況，依上說明，證人乙○○及鄭晉旻於偵查中之證言自均具
    有證據能力。
貳、實體方面。
一、訊據被告丙○固坦承伊收到並知悉前揭暫時保護令之內容後
    ，仍連續至告訴人乙○○高雄縣旗山鎮○○○段270 號住處
    等事實，惟就前揭事實欄一（一）(2)(3)所示之事實辯稱：伊
    平常打電話問候女兒的生活起居時，起爭執吵架就會這樣講
    ，而伊去該處，帶鐮刀去是要切毛豆、煮東西給女兒吃，並
    沒有恐嚇云云；就前揭事實欄一（二）所示之事實，則辯稱
    ：伊係回去牽自己之機車，有得到告訴人之同意，且要回去
    照顧小孩，並無故意違反暫時保護令之意圖云云；就前揭事
    實欄一（三）所示之事實，則辯稱：伊該次到告訴人住處時
    ，告訴人之兄長黃鴻源有帶3 名弟兄要打伊，伊跑到房子後
    面時，該3 名弟兄要打伊，卻不小心打破玻璃，並非伊打破
    玻璃云云。然查：
（一）93年度緊暫家護字第8 號民事暫時保護令裁定，於93年3
      月11日送達予被告，此有前開暫時保護令裁定、送達證書
      各1 份在卷可稽，且被告於93年3 月21日前即已知悉該保
      護令之內容，復有告訴人乙○○所提出93年3 月21日被告
      打電話騷擾之錄音帶1 卷，經檢察官於偵查中當庭播放勘
      驗結果，被告有大聲質疑其前妻（即告訴人）聲請保護令
      事宜等語，有93年3 月22日偵訊筆錄1 份在卷可稽（見93
      年度偵字第6255號卷26頁），即與被告坦承知悉暫時保護
      令之內容等情相符，故被告於93年3 月21日前即已收受並
      知悉上開暫時保護令之內容一節，即堪採信，而93年度家
      護字第310 號民事通常保護令係於93年3 月30日核發，並
      於93年3 月31日送達被告，此有保護令裁定、送達證書各
      1 份在卷可按，是依家庭暴力防治法第15條第5 項之規定
      ，暫時保護令自核發時起生效，並在法院審理終結核發通
      常保護令前均屬有效，故於暫時保護令有效期間內被告均
      應遵守暫時保護令之行為。
（二）上開事實欄一（一）所示之事實：告訴人於當日所製作之
      警詢筆錄供述：被告於下午13時許至其居住之處所稱要看
      女兒，而在晚上23時40分許又至其居住之處所，並有言語
      上之騷擾行為等語，於偵查中指述：當天他白天11點多來
      我家看我們願不願意讓他進來，當時我不讓他進來，晚上
      他又來等語，而於本院審理中則證述：「（問：93年3 月
      21 日 丙○何時打電話恐嚇你「是你要讓我進去關，想拿
      刀從你的脖子剁下去，而且還不能全斷掉，讓你生不如死
      」？）他是在當天下午約3 、4 點左右打電話的」、「（
      問：3 月21日打電話恐嚇你之後，他去你住處幾次？）當
      天只有晚上來」（時間忘記了），後經回想復又改稱：「
      下午約1 點左右也有來，我當時不敢開門，他就在外面徘
      徊，他下午1 點多來的那次有先打電話來叫我幫他開門」
      、「…在他來之前，我有將門打開，因為我作女裝的工作
      ，我須將門打開，當時他直接進來沒有經過我的同意，我
      也沒有同意他來找我」、「他說要煮菜給小孩吃，他自己
      也有喝酒」、「（問：當天被告找你的情形如何？）他當
      天騎機車來，我看到他機車上有放1 支鐮刀及1 支香蕉刀
      ，我就報警了，因為他之前在電話中已經說要拿刀子要殺
      我，我會怕所以就報警」等語，核與偵查中勘驗錄音帶內
      容之結果，有被告質疑告訴人聲請保護令之情形，並有男
      性聲音表示：你是要我進去關…想從你的脖子剁下去，剁
      給你斷且不要全斷要讓你顫抖…等言語大致相符，有93年
      3 月22日及93年3 月31日之偵訊筆錄1 份在卷可稽（見93
      年度偵字第6255號卷26、34頁），並有高雄縣政府警察局
      旗山分局建國分駐所受理民眾報案紀錄表、扣押筆錄、家
      庭暴力與兒少保護案件調查紀錄表及處理家庭暴力案件現
      場報告表各1 份可稽，足見被告確實有打電話以加害其生
      命、身體之事，恐嚇告訴人，使告訴人產生精神上之怖懼
      ，致生危害於安全；再加上被告未經告訴人同意而2 次前
      往告訴人家中，前後共3 次違反暫時保護令之行為，雖然
      告訴人陳述當天被告2 次前往告訴人住處之時間，雖因時
      間久遠，供述略有出入，惟其陳述過程及順序，均表示被
      告係先自行至告訴人住處，再打電話恐嚇騷擾告訴人，而
      晚間復行至告訴人住處，恐嚇告訴人，旋為告訴人報警而
      查獲等情，尚屬一致，且第2 次即晚上10時許至告訴人家
      中，有恐嚇告訴人：「要殺了你，如果報警你會死得很慘
      」等語，亦經證人即告訴人及被告之女鄭晉旻（85年5 月
      13 日 生）於偵查中證稱：「…我不知道爸爸拿那個要做
      什麼，但爸爸說要殺人，要殺媽媽…他說媽媽如果報警會
      死得很慘」等語，與告訴人之指述相符，應堪採信。綜上
      ，告訴人陳述當天被告共計先後3 次違反暫時保護令之行
      為，堪予採信，其中並以警詢時之供述距離案發時間最近
      ，告訴人之記憶最為清楚，其情節最為可採，故認被告當
      天第1 次到告訴人家之時間為下午1 時許；至於被告第2
      次晚間到告訴人家中之時間，因告訴人報警之時間為晚間
      10時許，故其警詢所述被告到告訴人家中之時間為晚間11
      時許等語，與事實不符，顯係誤述，即應以報案紀錄之時
      間，認被告係於當日晚上10時許再次違反暫時保護令前往
      告訴人家中為可採。
（三）上開事實欄一（二）所示之事實：業據告訴人於警詢中指
      述：「（問：你前夫丙○於何時？在何地去住宅找你？）
      第1次 於93年3 月23日早上8 時30分至9 時許，第2 次於
      中午11 時 許，第3 次於下午16時至16時30分許…」、「
      （問：你前夫丙○共有3 次去找你，有幾次未經你同意進
      到你住宅內做可事情？）第1 次委託他人到住宅前去牽機
      車，沒有進到住宅內，第2 次至第3 次未經過我同意，就
      進到住宅內到廚房煮東西吃…」等語，而於本院審理中證
      述：「第1 次是丙○坐計程車到我家，叫計程車司機來我
      家牽機車，機車牽走之後，當天他還有再來，但來幾次我
      忘記了」、「（問：坐計程車來那次，他有無事先徵得你
      的同意？）有，我有同意，但是之後再來那幾次我就沒有
      同意了」、「（問：後來再來那幾次他有無進到你的房子
      ？）有」、「（問：他進去你房子作何事？）也是進去煮
      菜，還拿一罐酒」等語，其前後供述相符，而被告亦坦承
      ：「（問：有無於93年3 月23日午11 點 多到乙○○住處
      ？）有，我有去他家煮菜」、「（問：你去他家有無經過
      他的同意？）他沒有同意，但也沒有不讓我在那裡煮」等
      語，足見被告確實有2 次未經告訴人同意即前往告訴人上
      開住處，而有屬違反保護令之行為，故被告既已收受上開
      暫時保護令，已如前述，其抗辯無違反保護令之意圖云云
      ，仍難卸免其違反保護令之刑責。
（四）上開事實欄一（三）所示之事實：業據證人即告訴人於偵
      查中證述：「他昨天（93年3 月30日）約5 、6 點又去我
      家，且把我家後面的玻璃用磚塊敲破。我有親眼看到，小
      孩也有看到，我要提告訴」等語詳實，核與證人鄭晉旻於
      偵查中所述：「（問：是否如此？）是。我有看到。我在
      講話的時候，突然玻璃就破了，我沒有被刮到，我有看到
      是爸爸，因為爸爸一開始在前面講話，叫媽媽開門，否則
      要把玻璃打破，結果他真的把玻璃打破。後來他就跑走了
      ，警察就來了」等語相符，鄭晉旻為被告之女兒，且深得
      被告之疼愛，並無構陷被告之理由，其陳述自堪採信，且
      有現場照片6 幀在卷可稽，被告抗辯係遭告訴人之兄黃鴻
      源派人追打，為該等人士所打破云云，應係卸責之詞，不
      足採信，是故被告有以磚塊敲破告訴人家中廚房玻璃之事
      實，堪予認定。
（五）綜上，被告前揭所辯，均不足採，其犯行堪予認定，應依
      法論科。
二、按家庭暴力防治法所稱「家庭暴力」，謂家庭成員間實施身
    體或精神上不法侵害行為；所稱「騷擾」，謂任何打擾、警
    告、嘲弄或辱罵他人之言語、動作或製造使人心生畏怖情境
    之行為，該法第2 條第3 項定有明文。本件被告與告訴人原
    係夫妻關係，於89年2 月16日離婚後，2 人為家庭暴力防治
    法第3 條第1 款之前配偶關係，此有本院依職權查詢之全戶
    戶籍資料查詢結果1 紙在卷可佐，惟被告與告訴人仍同居至
    93 年2月底或3 月初，故2 人亦為同條第2 款現有或曾有事
    實上之夫妻關係，且被告前經本院裁定不得對告訴人實施身
    體或精神上不法侵害行為、不得直接或間接對告訴人為騷擾
    、通話之行為，及應遠離告訴人之住居所至少200 公尺，從
    而核被告於前揭事實欄一（一）(2)在電話中以加害生命、身
    體之事恐嚇告訴人，致生危害於安全，所為係犯家庭暴力防
    治法第50條第1 款、第2 款之違反保護令罪及刑法第305 條
    之恐嚇危害安全罪。被告一行為觸犯家庭暴力防治法第50條
    第1 款、第2 款之禁止被告對於告訴人實施家庭暴力行為之
    保護令與禁止騷擾行為之保護令，係基於同一實施家庭暴力
    之犯意所為，乃屬實質上一罪，應論以家庭暴力防治法第50
    條違反保護令一罪。又被告一行為同時觸犯家庭暴力防治法
    之違反保護令罪及刑法第305 條之恐嚇危害安全罪，為一行
    為觸犯數罪名，屬想像競合犯，應從一重之家庭暴力防治法
    第50條之違反保護令罪處斷。被告於前揭事實欄一（一）(1)
    及事實欄一（二）(1)(2)未經告訴人同意而進入告訴人位於高
    雄縣旗山鎮○○○段270 號之住處內之行為，均係犯家庭暴
    力防治法第50條第4 款之違反保護令罪。又被告於前揭事實
    欄一（一）(3)未經告訴人同意而進入告訴人前開住處，同時
    以加害生命、身體之事恐嚇告訴人，致生危害於安全，所為
    係犯家庭暴力防治法第50條第1 款、第2 款、第4 款之違反
    保護令罪及刑法第305 條之恐嚇危害安全罪。被告一行為觸
    犯家庭暴力防治法第50條第1 款、第2 款、第4 款之禁止被
    告對於告訴人實施家庭暴力行為之保護令、禁止騷擾行為及
    遠離住居所之保護令，係基於同一實施家庭暴力之犯意所為
    ，乃屬實質上一罪，應論以家庭暴力防治法第50條之違反保
    護令一罪。又被告一行為同時觸犯家庭暴力防治法之違反保
    護令罪及刑法第305 條之恐嚇危害安全罪，為一行為觸犯數
    罪名，屬想像競合犯，應從一重之家庭暴力防治法第50條之
    違反保護令罪處斷；公訴人認此2 罪間有方法結果之牽連關
    係，容有誤會，附此敘明。又被告於前揭事實欄一（三）靠
    近告訴人前開住處，並以磚塊將玻璃毀損之強暴行為，足以
    造成被害人精神上倍感威脅，心生畏怖情境，故其行為係犯
    家庭暴力防治法第50條第1 款、第2 款及第4 款之違反保護
    令罪及刑法第354 條之毀損罪，被告一行為觸犯家庭暴力防
    治法第50條第1 款、第2 款及第4 款之禁止被告對於告訴人
    實施家庭暴力行為之保護令、禁止騷擾行為之保護令與遠離
    住居所之保護令，係基於同一實施家庭暴力之犯意所為，乃
    屬實質上一罪，應論以家庭暴力防治法第50條違反保護令一
    罪。被告一行為同時觸犯家庭暴力防治法之違反保護令罪及
    刑法第354 條之毀損罪，為一行為觸犯數罪名，屬想像競合
    犯，應從一重之家庭暴力防治法第50條之違反保護令罪處斷
    。又被告所為前開違反保護令之數行為，時間緊接，所犯構
    成要件相同，顯係出於概括之犯意反覆為之，為連續犯，並
    以如事實欄一（三）所犯為情節較重，應依刑法第56條之規
    定，從一重論以連續違反家庭暴力防治法第50條第1 款、第
    2 款及第4 款之違反禁止實施家庭暴力行為、禁止騷擾行為
    及遠離住居所之保護令一罪，並加重其刑。檢察官聲請簡易
    判決處刑書雖漏未論及事實欄一（一）(1)、事實欄一（二）
    (1)所犯之違反保護令犯罪事實，惟此部分與前述論罪部分既
    具有連續犯之裁判上一罪關係，自為聲請簡易判決處刑之效
    力所及，基於審判不可分之原則，本院自得併予審理，併此
    敘明。
三、因被告長期罹患憂鬱症，此有財團法人屏東基督教醫院及靜
    和醫院燕巢分院之診斷證明書各1 紙及全民健康保險重大傷
    病證明申請書1 紙附卷可稽，是本院認本案應再審酌被告行
    為時是否有精神障礙事由，且由被告長期就診之醫院作精神
    鑑定，應更為接近真實狀態，故本院即囑託財團法人屏東基
    督教醫院鑑定被告行為時之精神狀態，鑑定結果認：被告雖
    長期有情緒問題，診斷達憂鬱症，另外其長期有飲酒習慣，
    其情緒尤其易受外來壓力影響，常表現出憤怒及激動。其婚
    姻狀況，離婚及分居使被告相當挫折，且對前妻憤怒，尤其
    前妻提出保護令後，被告情緒更受影響，屢次壓抑不住而違
    反保護令前往前妻家中，然被告當時白天仍能工作，或有飲
    酒但仍能騎車前往旗山，且於警察作筆錄時能採取自我保護
    的說辭，其行為對當時外界之知覺、判斷力及應變能力應無
    明顯減弱。另被告當前接受治療所用之安鎮靜劑與案發當時
    使用之劑量相同，以當前鑑定當中所呈現之精神狀態及行為
    能力並無明顯失憶或現實判斷力受損，推估其案發時之精神
    狀態亦不致明顯受安鎮靜劑影響。因此被告於案發當時的確
    有情緒障礙，但其意識、記憶，判斷力及事情處理能力應未
    達障礙程度，因此難謂其精神狀態已達心神喪失或精神耗弱
    之情形，此有該院94年4 月15日（94）屏基醫醫字第940404
    8 號函檢附之精神狀況鑑定書在卷可憑，是被告於行為時，
    並無精神耗弱或心神喪失之精神障礙事由，附此敘明。
四、原審依據卷內所載資料，認被告犯罪事證明確，而予以論罪
    科刑，固非無見。惟原審漏未審酌有裁判上一罪關係之事實
    欄一（一）(1)及事實欄（二）(1)之犯行，容有未洽，被告提
    起上訴，為有理由，應由本院管轄之第二審合議庭予以撤銷
    改判。且按由被告上訴或為被告之利益而上訴者，第二審法
    院不得諭知較重於原審判決之刑，固為刑事訴訟法第370 條
    前段所明定，惟同條但書另規定，因原審判決適用法則不當
    而撤銷之者，不在此限；而刑法第56條之連續犯雖以一罪論
    ，但得加重其刑至2 分之1 ，其加重多寡，當與連續犯行次
    數之多寡有關，故同一連續犯案件，其所認定犯行次數較少
    者，與所認定犯行次數較多者，兩者適用之連續犯刑罰法條
    ，就形式上觀之，雖無差異，但實質上其法條所含刑罰重之
    程度，顯有不同。本院認定上訴人連續犯罪之次數，較原審
    認定之次數為多，則原審判決適用之連續犯刑罰法條，實質
    上已難謂當（最高法院87年臺上字第495 號、91年臺上字第
    47 28 號、92年臺上字第119 號等判決採此見解），故本件
    雖係由被告提起上訴，亦不受不利益變更禁止原則之限制，
    本院自得諭知較重於原審判決之刑。爰審酌被告之生活狀況
    、智識程度、與告訴人原係夫妻及事實上夫妻關係，其犯罪
    之動機、目得、所受之刺激、犯罪之手段，屢次違反保護令
    對告訴人造成之危害非輕，犯後反覆其詞之態度等一切情狀
    ，量處如主文所示之刑，並諭知易科罰金之折算標準。按上
    訴人曾因吸食紅丸，經某縣政府於22年5 月22日判處有期徒
    刑2 月，緩刑2 年確定在案，固不得謂其未曾受有期徒刑以
    上刑之宣告，但查上訴人於26年犯本罪時，緩刑期間早已屆
    滿，而緩刑之宣告復未經撤銷，依照刑法第76條之規定，其
    刑之宣告已失其效力，即與未曾受徒刑之宣告者相同，仍與
    同法第74條第1 款所定之緩刑條件，並無不符，最高法院28
    年上字第2009號判例意旨參照。查本件被告於84年間因過失
    致死案件，經臺灣高等法院高雄分院於84年12月13日判處有
    期徒刑1 年，緩刑3 年確定，87年12月13日緩刑期滿，而緩
    刑之宣告未經撤銷，其刑之宣告失其效力，故被告未曾受有
    期徒刑以上刑之宣告，此有臺灣高等法院被告全國前案紀錄
    表1 份在卷可按，其因夫妻間相處時婆媳、財務等問題失和
    ，無法理性解決，一時失慮，致觸犯本案犯行，而被告與告
    訴人分居後，告訴人也遷移他處居住，且亦於本院審理時且
    當庭陳明願原諒被告等語，被告經此教訓，當知所警惕而無
    再犯之虞，本院綜核其個人及家庭環境各情，因認其所受刑
    之宣告，以暫不執行為適當，故併諭知緩刑4 年，以觀後效
    ，而啟自新。末查，犯家庭暴力罪而受緩刑之宣告者，依家
    庭暴力防治法第30條第1 項之規定，在緩刑期內應付保護管
    束，爰併為緩刑期內交付保護管束之諭知。
五、至扣案之鐮刀1 把，雖係被告所有，惟其陳稱攜帶至告訴人
    家中要割毛豆所用，告訴人亦表示被告並未拿鐮刀恐嚇等語
    ，既非供本件犯罪所用之物，即無從宣告沒收，併此敘明。
據上論斷，應依刑事訴訟法第455 條之1 第1 項、第3 項、第36
9 條第1 項前段、第370 條但書、第364 條、第299 條第1 項前
段，家庭暴力防治法第50條第1 款、第2 款、第4 款、第30條第
1項 ，刑法第11條、第56條、第305 條、第354 條、第55條、第
41 條 第1 項、第74條第1 款，罰金罰鍰提高標準條例第1 條前
段、第2 條，判決如主文。
本案經檢察官甲○○到庭執行職務
中　　華　　民　　國　　94　　年　　5 　　月　　24　　日
                  刑事第九庭    審判長法　官 李璧君
                                      法  官 黃惠玲
                                      法  官 陳筱蓉
以上正本證明與原本無異。
不得上訴。
中　　華　　民　　國　　94　　年　　6 　　月　　8　　日
　　　　　　　　　　　　　　　　　　　書記官 梁瑜玲
附錄本案論罪科刑法條全文：
刑法第305條
以加害生命、身體、自由、名譽、財產之事，恐嚇他人致生危害
於安全者，處二年以下有期徒刑、拘役或三百元以下罰金。
刑法第354 條
毀棄、損壞前二條以外之物或致令不堪用，足以生損害於公眾或
他人者，處二年以下有期徒、拘役或五百元以下罰金。
家庭暴力防治法第50條
違反法院依處十三條、第十五條所為之下列裁定者，為本法所稱
之違反保護令罪，處三年以下有期徒刑、拘役或科或併科新台幣
十萬元以下罰金：
一、禁止實施家庭暴力行為。
二、禁止直接或間接騷擾、接觸、通話或其他連絡行為。
三、命遷出住居所。
四、遠離住居所、工作場所、學校或其他特定場所。
五、命完成加害人處遇計畫：戒癮治療、精神治療、心理輔導或
    其他治療、輔導。
